【裁判字號】    97,上訴,747
【裁判日期】    970328
【裁判案由】    公共危險等
【裁判全文】
臺灣高等法院臺中分院刑事裁定         97年度上訴字第747號
上  訴  人
即  被  告  甲○○
上列上訴人因公共危險等案件，不服臺灣苗栗地方法院中華民國
97年2月20日第一審判決 (97年度訴字第1號、起訴案號：台灣苗
栗地方法院檢察署96年度偵字第5920號、併辦案號；97年度偵字
第330號)，提起上訴，本院裁定如下：
  主  文
湯宗皓應於本裁定送達後柒日內補提上訴具體理由。
  理  由
一、依刑事訴訟法第350條、第361條、第362條、第367條規定，
    不服地方法院之第一審判決而上訴者，須提出上訴書狀，並
    應敘述具體理由，為上訴必備之程式；其所提出之書狀未敘
    述上訴理由，或僅曾以言詞陳述上訴理由者，均應於上訴期
    間屆滿後二十日內補提理由書於第一審法院。第一審法院經
    形式審查，認逾期未補提上訴理由者，應定期間先命補正；
    逾期未補正者，為上訴不合法律上之程式，應以裁定駁回。
    倘已提出上訴理由，但所提非屬具體理由者，則由第二審法
    院以上訴不合法律上之程式，判決駁回。而所謂具體理由，
    必係依據卷內既有訴訟資料或提出新事證，指摘或表明第一
    審判決有何採證認事、用法或量刑等足以影響判決本旨之不
    當或違法，而構成應予撤銷之具體事由，始克當之（例如：
    依憑證據法則具體指出所採證據何以不具證據能力，或依憑
    卷證資料，明確指出所為證據證明力之判斷如何違背經驗、
    論理法則）；倘僅泛言原判決認定事實錯誤、違背法令、量
    刑失之過重或輕縱，而未依上揭意旨指出具體事由，或形式
    上雖已指出具體事由，然該事由縱使屬實，亦不足以認為原
    判決有何不當或違法者（例如：對不具有調查必要性之證據
    ，法院未依聲請調查亦未說明理由，或援用證據不當，但除
    去該證據仍應為同一事實之認定），皆難謂係具體理由，俾
    與第二審上訴制度旨在請求第二審法院撤銷、變更第一審不
    當或違法之判決，以實現個案救濟之立法目的相契合，並節
    制濫行上訴（最高法院97年度上訴字第460號刑事判決參照
    ）。
二、本件上訴人即被告湯宗皓對於原審所為科刑之判決不服，提
    起上訴。其上訴意旨略以：案發當時，所偷竊來之拖吊車，
    行經竹南自由街與光復街口，遇警鳴警報器示意停車，駕駛
    拖吊車之張昌翔，在犯罪危急意識裡，只想逃脫警方圍捕視
    線時，示意張昌翔停車讓上訴人自行去取所有之自小客車與
    張昌翔接應，而警方緊追不捨，又向拖吊車開槍，張昌翔心
    生畏懼，並無依上訴人告知示意停車，至使毀損他人車輛、
    機車等器物，上訴人並無唆使或脅迫張昌翔逃避警方追捕。
    張昌翔已於原審法院坦承一切犯法之供詞，並無具體調查上
    訴人有利證據，且任意推定上訴人犯罪事實，依刑法第28條
    第2項共犯之成立係出於行為者獨立之意思而不負共犯之責
    ，張昌翔駕駛拖吊車是屬個人獨自之意思，上訴人是受張昌
    翔所乘載並無駕駛行為，上訴人被判妨害公眾往來安全罪，
    殊難甘服云云。查原審判決依證人張昌翔之證詞，認上訴人
    與張昌翔就公共危險及毀損犯行部分，有犯意聯絡，上訴人
    以上詞泛言，原審未調查上訴人有利證據，且任意推定上訴
    人犯罪事實，張昌翔駕駛拖吊車是其個人獨自之意思，上訴
    人是受張昌翔所乘載並無駕駛行為，並無毀損及妨害公眾往
    來安全犯行云云，但就第一審判決究有何具體事由，致判決
    不當或違法，並無一語涉及，並非具體理由。
三、本件上訴人於97年2月26日送達上訴人，有送達證書可憑，
    上訴期間已屆滿二十日，爰裁定如主文。
中    華    民    國    97    年    3     月    28    日
            刑事第九庭  審判長法  官  陳  筱  珮
上列正本證明與原本無異。
不得抗告。
                              書記官  蘇  昭  文
中    華    民    國    97    年    3     月    28    日


司法院資訊處製作；財團法人民間司法改革基金會備份。
